臺灣士林地方法院小額民事判決
111年度士小字第136號
原      告  周約瑟
被      告  中興大業巴士股份有限公司

法定代理人  呂奇龍
訴訟代理人  劉鼎杰
上列當事人間請求損害賠償事件，經臺灣新北地方法院移送前來
，本院於民國111年4月19日言詞辯論終結，判決如下：
    主  文
原告之訴及假執行之聲請均駁回。
訴訟費用新臺幣壹仟元由原告負擔。
    事實及理由
一、按小額訴訟訴狀送達後，原告不得將原訴變更或追加他訴，
    但擴張或減縮應受判決事項之聲明者，不在此限，民事訴訟
    法第436條之23、第436條第2項、第255條第1項但書第3款定
    有明文。查原告起訴時訴之聲明為「1.被告應給付原告新臺
    幣（下同）32,730 元，及自本件起訴狀繕本送達翌日起至
    清償日止按年息5％計算之利息；2.原告願供擔保請准宣告假
    執行。」嗣於訴訟進行中，原告變更訴之聲明為「1.被告應
    給付原告10萬元，及自本件起訴狀繕本送達翌日起至清償日
    止，按年息5％計算之利息；2.原告願供擔保請准宣告假執行
    。」核其變更請求部分，屬於擴張訴之聲明，依前揭規定，
    原告所為變更部分應予准許。
二、原告起訴主張：原告於民國109年5月31日搭乘被告所營運之
    918號公車，該公車於行進中，因駕駛員突然煞車，致使原
    告左腳踝挫傷，原告因就醫支付醫療費用54,650元、交通費
    用62,500元，另受有工作損失10,000元，並請求精神慰撫金
    5,000元，爰依法提起本件訴訟，上開損失原告僅請求10萬
    元等語，並聲明：1.被告應給付原告10萬元，及自本件起訴
    狀繕本送達翌日起至清償日止，按年息5％計算之利息；2.原
    告願供擔保請准宣告假執行。
三、被告答辯略以：本件事故係發生於109年5月31日，原告卻遲
    至110年8月方提出本件訴訟，相關紀錄皆無留存，被告無法
    確認原告是否有搭乘被告所營運之公車，行政機關所提出之
    回覆表，無法得知當日發生事件真實情況為何；且原告所主
    張之醫療費用，未證明必要性，交通費用並無提供單據，亦
    無在職證明或勞健保投保證明可供計算工作損失，難認原告
    受有此損害等語，並聲明請求駁回原告之訴。
四、法院得心證之理由：
　㈠按謂過失，指行為人雖非故意，但按其情節應注意，並能注
    意，而不注意。又過失依其所欠缺之程度為標準，雖可分為
    抽象輕過失（欠缺善良管理人注意義務）、具體輕過失（欠
    缺應與處理自己事務同一注意義務）及重大過失（顯然欠缺
    普通人之注意義務），然在侵權行為方面，過失之有無，應
    以是否怠於善良管理人之注意義務為斷，亦即行為人僅須有
    抽象輕過失，即可成立。而善良管理人之注意義務，乃指有
    一般具有相當知識經驗且勤勉負責之人，在相同之情況下是
    否能預見並避免或防止損害結果之發生為準，如行為人不為
    謹慎理性之人在相同情況下，所應為之行為，即構成注意義
    務之違反而有過失，其注意之程度應視行為人之職業性質、
    社會交易習慣及法令規定等情形而定，最高法院100年度台
    上字第328號判決意旨同此見解。
　㈡原告主張因被告所營運之公車緊急煞車而受有損害，然其所
    稱事故係發生於109年5月31日，原告至110年7月22日方提起
    本件訴訟，有蓋有本院收文章戳之起訴狀在卷可查，是原告
    自事發後逾1年始提起本件訴訟，被告並表示已無法提供影
    像，參以現今公車多裝有行車紀錄器，所攝檔案如加以保存
    ，將涉及電腦保存成本之增加，無法期待被告會將全部派出
    車輛之全部行車紀錄器影像等資料保存逾年，被告稱無法提
    供等詞，尚合於常情，本件事故既然無影像可參，自應參酌
    其他證據加以判斷。
　㈢佐以原告提出之新北市政府交通局109年6月20日新北交管字
    第1091161913號陳情案件回覆表載：「有關您反映109年5月
    31日918線公車駕駛員（車號：000-00）行車中急煞車一案
    ，經調閱該時段行車影像，因其他車輛不當變換車道，導致
    該名駕駛緊急煞車」等詞，有該表在卷可查（見臺灣新北地
    方法院110年度板小字第3951號卷第13頁），可徵原告當時
    向新北市政府交通局陳情此事時，因距事發不久，尚可調得
    行車紀錄器畫面，然經新北市政府交通局承辦人觀看行車紀
    錄器畫面時，發現當時車號000-00之918線公車駕駛員，係
    因有其他車輛不當變換車道，方緊急煞車，則該駕駛員見其
    他不詳車輛違規變換車道，為避免重大車禍之發生，始不得
    以而將車輛緊急煞車，縱然因而造成原告身體受損，然該駕
    駛員實已盡其職業上應盡之意義，更徵該員當時已無法迴避
    上情之發生，難認有何過失存在。
　㈣上述駕駛員雖係受僱於被告並執行職務，然其既無需負擔過
    失侵權行為之賠償責任，則其僱用人即被告自無須負僱用人
    之連帶賠償責任，原告又無提出其他證明，以實其說，因此
    ，難命被告就此負擔賠償責任，原告之訴為無理由，應予駁
    回。
五、本件事證已臻明確，兩造其餘主張及攻擊防禦方法，於判決
    結果不生影響，爰不一一論述。原告雖聲請通知證人即新北
    市政府交通局承辦人到庭作證並提供影像云云，然前揭新北
    市政府交通局陳情案件回覆表記載已甚為明確，尚無再通知
    上開證人到庭作證之必要，併此說明。
六、訴訟費用負擔之依據：民事訴訟法第78條。依職權確定訴訟
    費用額為1,000元（第一審裁判費），應由原告負擔。
中　　華　　民　　國　 111　　年　　5 　　月　　 3　　日
              　　士林簡易庭法  官  陳紹瑜
以上正本係照原本作成。
如不服本判決，應於送達後20日內，向本院提出上訴狀並應記載
上訴理由，表明關於原判決所違背之法令及其具體內容與依訴訟
資料可認為原判決有違背法令之具體事實，如於本判決宣示後送
達前提起上訴者，應於判決送達後20日內補提上訴理由書（須附
繕本）。
中　　華　　民　　國　 111　　年　　5 　　月　　 3　　日
　                          書記官  麥毅婷